【裁判字號】    92,交抗,771
【裁判日期】    920929
【裁判案由】    聲明異議
【裁判全文】
臺灣高等法院臺中分院刑事裁定                    九十二年度交抗字第七七一號
    抗  告  人
    即受處分人  甲○○
右列抗告人，因受處分人違反道路交通管理處罰條例案件，不服臺灣南投地方法院，
中華民國九十二年八月二十一日裁定（九十二年交聲字第一一一號）提起抗告，本院
裁定如左：
    主      文
抗告駁回。
    理      由
一、抗告意旨略稱：原裁定未依抗告人請求移轉，亦未敘明不移轉之理由，逕予裁定
    ，顯有違法。又本件同一事實，曾於九十二年五月三十日，在臺灣新竹地方法院
    九十二年交聲字第七八號言詞陳述過。證人曾榮湧應有偽證罪嫌，蓋該十字路口
    燈號並非木柵路由西向東時，其他三路口均紅燈，而係木柵路為綠燈及黃燈時，
    辛亥路南北向均為紅燈，故只二路口係紅燈，木柵路由西向東行駛若欲左轉辛亥
    路時，須待同路由東往西行駛車輛駛過之空檔才可能駛過，故當時應係如抗告人
    聲明異議狀所述，請求勘驗現場。且該證人認抗告人係搶黃燈，應係推測之詞，
    不得作為證據。而抗告人收受紅單時，多次請求調路口錄影帶勘驗，相關單位均
    置之不理，何況抗告人係於前車留有可容納一部汽車空間方駛於其後等待其左轉
    ，此從照片亦可知，原裁定竟駁回，顯有違法云云。
二、按汽車駕駛人，駕駛汽車不遵守道路交通標誌、標線、號誌之指示者，處新台幣
    （下同）九百元以上一千八百元以下罰鍰，道路交通管理處罰條例第六十條第二
    項第三款定有明文。次按，機車停等區線，用以指示機器腳踏車駕駛人於紅燈亮
    時行駛停等之範圍，其他車種除綠燈亮時可行駛通過外，不得在停等區○○○○
    道路交通標誌標線號誌設置規則第一百七十四條之二第一項，亦有明文規定，是
    車輛駕駛人駕駛汽車行經設有機車停等區，其正確（且優良）之駕駛方式應係等
    待前方之車輛全部通過該停等區，且於該停等區前方留有可容納一部汽車可供行
    駛或暫停之空間後，後方之汽車方可行駛通過該停等區，而不可緊隨前方汽車通
    過停等區，否則即占用該停等區之空間，使機車無法暫停於該區等候。
三、本院經查，抗告人即受處分人甲○○，於九十一年三月十八日下午十三時五十九
    分許，駕駛JV─一九七八號自用小客車（車主為馮玉玲），行駛於臺北市○○路
    ○段與辛亥路七段路口，因車輛行駛於內側直行，於綠燈時已行至照片車停處，
    但因前方尚有一小客車在該處欲左轉至辛亥路，右側車道又有車輛通行，駕駛人
    只能等待前方車輛左轉後通行，俟前方車輛左轉後，交通號誌已變成紅燈，不能
    通行，車輛乃停在機車停放區，涉有違規行駛等情，除有現場照片一張在卷可稽
    ，並經證人即臺北市政府警察局文山第一分局復興派出所員警曾榮湧，於原審時
    結稱「我庭呈彩色照片，供均院參考，當時異議人會被我舉發，應是他佔用機車
    停等區，當時燈號是紅燈，依規定他應停在停等區的框框之後，且他應到停等區
    框框之前就應該注意燈號為停車準備。當時異議人方向是由西向東行駛，且他車
    輛行經綠燈方向還較同路口為長，且他們綠燈時，其他三路口都是紅燈，所以無
    等待其他車輛待轉的問題，若依他所言，其他車輛就是闖紅燈了，且他的路口綠
    燈時間較長，他當時情況，依照片來看，他應是想搶黃燈，沒搶成，結果就停在
    機車停等區了」等語在卷，茲查，本件舉發員警即證人曾榮湧為臺北市政府警察
    局文山第一分局復興派出所警員，與受處分人先前並無任何仇隙，殊無誣陷受處
    分人之理，則依前揭所述，抗告人之違規事實，洵堪認定。再者，本件異議人於
    九十二年八月十四日經原審傳喚，無正當理由不到庭，復未舉證證明警員舉發有
    何違誤情事，原審因認『從而，原處分機關據以援引上開規定，裁處如前所示，
    並無不當，本件異議為無理由，應予駁回』，經核尚無不合。
四、次查，依道路交通案件處理辦法第十三條規定：聲明異議，應以司法狀紙敘述異
    議理由，提出於原處分機關為之，原處分機關應於接受異議書狀後五日內，將該
    案卷宗及有關證物，送交『該管地方法院或其分院』交通法庭，是本案既由交通
    部公路總局臺中區監理所南投監理站裁罰（參見裁決書），抗告人亦向該站聲明
    異議，原審自屬有權管轄，抗告人抗告狀所稱原審未移轉案件云云，顯難採取。
    又現場路口之方向為何，號誌何方為紅燈，既有彩色相片可憑（參見原審卷十四
    頁），自無勘驗現場之必要。況且，抗告人係占用機車停等區，事先汽車行駛時
    既可避免行駛於內線（左轉車道），猶執意行駛，嗣於燈號轉換時，亦可依前方
    車輛左轉，再至前方路口繞回原來欲行駛之方向，但未依序左轉而占用外線車道
    之機車停等區，自堪認有上開違規情事，至為顯明，核無勘驗路口錄影帶必要，
    從而，抗告人並未提出客觀證據，徒以主觀認知，指摘原裁定不當，自為無理由
    ，其抗告應予駁回。
據上論結，應依道路交通案件處理辦法第二十六條，刑事訴訟法第四百十二條，裁定
如主文。
中      華      民      國      九十二  年      九      月      二十九  日
                                臺灣高等法院臺中分院刑事第二庭
                                      審判長法  官  羅  禮  政
                                            法  官  陳  欣  安
                                            法  官  蔡  聰  明
右正本證明與原本無異。
不得抗告。
                                            書記官  郭  振  祥
中      華      民      國      九十二  年      九      月      三十    日
                                                                        Ａ


司法院資訊處製作；財團法人民間司法改革基金會備份。
